臺灣高等法院臺中分院刑事判決　　　　99年度上訴字第2540號
上　訴　人　臺灣臺中地方法院檢察署檢察官
上　訴　人
即　被　告　周晁立
選任辯護人　林志忠律師
選任辯護人　潘仲文律師
上列上訴人等因被告違反毒品危害防制條例案件，不服臺灣臺中
地方法院99年度訴字第2511號中華民國99年11月12日第一審判決
（起訴案號：臺灣臺中地方法院檢察署99年度偵字第16222、172
05號），提起上訴，本院判決如下：
    主    文
上訴駁回。
    犯罪事實
一、周晁立與劉益銘（原審有罪判決已確定）均明知海洛因係毒
    品危害防制條例第2條第2項第1款所定之第一級毒品，不得
    非法持有、販賣，竟共同基於販賣第一級毒品海洛因營利之
    犯意聯絡，協議由劉益銘負責尋找買主後，聯絡周晁立提供
    海洛因交由劉益銘出面與買主交易，俟交易完畢後，由劉益
    銘扣除其應得之利潤，將餘款交付周晁立收受；劉益銘遂向
    有販賣毒品海洛因之盧昱安提及如有需要購買海洛因，可向
    其購買，並以其所有置入行動電話門號0000000000號SIM卡
    之NOKIA廠牌黑色行動電話機具及置入行動電話門號0000000
    000號SIM卡之NOKIA廠牌粉紅色行動電話機具各1支，作為與
    周晁立（持用置入行動電話門號0000000000號SIM卡之NOKIA
    廠牌灰色行動電話機具1支）及盧昱安之聯絡工具。周晁立
    與劉益銘共同於下列時、地，販賣第一級毒品海洛因予盧昱
    安：
  (一)於99年6月18日，盧昱安以其持用之門號0000000000號行動
    電話撥打劉益銘所使用之門號0000000000號行動電話聯絡，
    盧昱安向劉益銘表示欲購買重量1兩之海洛因後，劉益銘旋
    即於翌（19）日以其持用之門號0000000000號行動電話撥打
    周晁立所使用之門號0000000000號行動電話與周晁立聯絡，
    經周晁立向其上手即綽號「志明」之成年男子以新臺幣（下
    同）13萬元購入重量1兩之海洛因後，旋於同日21時許前往
    劉益銘位於臺中市○○路○段182號8樓之13住處，將該海洛
    因交付劉益銘後，劉益銘隨即持往盧昱安女兒位於臺中市○
    區○○○街7號3樓之3住處【以下稱盧昱安女兒住處】交付
    予盧昱安，並分別於同年月20日及25日前往盧昱安女兒住處
    向盧昱安各收取7萬5千元，共計15萬元之價款，劉益銘扣除
    其應得之利潤1萬元後，將餘款14萬元交予周晁立，而與周
    晁立共同販賣海洛因牟利。
  (二)於99年6月27日，由盧昱安以其持用之門號0000000000號行
    動電話撥打劉益銘所使用之門號0000000000號行動電話，向
    劉益銘表示欲購買重量2兩之海洛因後，劉益銘旋即於同日
    以其持用之門號0000000000號行動電話撥打周晁立所使用之
    門號0000000000號行動電話與周晁立聯絡，經周晁立向其上
    手即綽號「志明」之成年男子以27萬元購入重量2兩之海洛
    因後，旋於同日15時許前往劉益銘位於臺中市○○路○段182
    號8樓之13住處，將該海洛因交付劉益銘後，劉益銘隨即於
    同日16時許，持往盧昱安女兒住處交付盧昱安，盧昱安表示
    翌日即將北上需用到錢，短期內無法交付約定之價金29萬元
    ，劉益銘因信賴盧昱安不會賴帳遂先行同意賒欠，並交易完
    成後以電話聯絡周晁立相約見面，俟2人見面後告知周晁立
    尚未收取價款乙情。
  (三)於99年7月7日19時30分許，盧昱安為警持臺灣臺中地方法院
    核發之搜索票在臺中縣豐原市○○路114巷42弄3號查獲，並
    扣得其持有第一級毒品海洛因8包（驗餘淨重70.58公克，空
    包裝總重2.70公克），經訊問盧昱安後，得知上開毒品海洛
    因均係向綽號「阿明」之劉益銘於同年6月底所購買，經警
    勸諭盧昱安供出上手以獲取減刑之寬典，盧昱安遂配合警方
    之指示於99年7月7日20時49分許，以其持用之門號00000000
    00號（原判決誤載為0000000000號）行動電話撥打劉益銘所
    使用之門號0000000000號行動電話，向劉益銘表示現欲購買
    渠2人1個月前已談妥但暫緩交易之價金57萬5千元之「半塊
    」（重量約4.5兩）海洛因，劉益銘旋即於同日20時59分許
    以其持用之門號0000000000號行動電話撥打周晁立所使用之
    門號0000000000號行動電話與周晁立聯絡，並與周晁立相約
    在臺中市○○路與興安路口見面，見面後周晁立表示將去調
    貨而與劉益銘分開後，復撥打電話通知劉益銘需等到同年月
    9日下午始能提供「半塊」海洛因予劉益銘，劉益銘遂於盧
    昱安撥打電話與其聯絡時告知上情；99年7月9日下午，盧昱
    安為警自臺灣臺中看守所提解至盧昱安女兒住處等待與劉益
    銘進行交易；周晁立遂於99年7月9日向綽號「志明」之成年
    男子以53萬元購入欲賣給盧昱安之「半塊」海洛因後，於同
    日15時17分許，以其持用之門號0000000000號行動電話撥打
    劉益銘所使用之門號0000000000號行動電話與劉益銘聯絡，
    並表示：「朋友不是要約吃飯，情況怎麼樣？」等語，劉益
    銘遂於同日15時18分許以其持用之門號000000 0000號行動
    電話撥打盧昱安所使用之門號0000000000號行動電話與盧昱
    安聯絡，但未撥通（有通聯紀錄但通話秒數0），俟於同日
    15時30分許，盧昱安在員警陪同下以其持用之門號00000000
    00號行動電話撥打劉益銘所使用之門號00000000 00號行動
    電話與劉益銘聯絡，並表示：「朋友到了，你那邊的情形怎
    麼樣？」等語，劉益銘旋撥打電話予周晁立表示可進行毒品
    交易後，即駕車前往周晁立位於臺中縣潭子鄉○○路○段11
    號11樓之3居處之大樓前搭載周晁立，並應周晁立之要求將
    車開入周晁立居處大樓之地下2樓停車場處，由周晁立下車
    至其停放於停車格之車上拿取藏放欲持往交易之「半塊」海
    洛因之面紙盒1盒後，坐上劉益銘所駕駛之車輛內，並將該
    面紙盒放置於副駕駛座之腳踏墊上，俟劉益銘載同周晁立前
    往盧昱安女兒住處之大樓前，劉益銘即將該面紙盒放入其隨
    身包內，並搭乘電梯上樓欲與盧昱安進行交易，周晁立則坐
    在副駕駛座上等待劉益銘下樓；嗣員警接獲該棟大樓管理員
    通報盧昱安有訪客上樓時，便埋伏在盧昱安女兒住處進出之
    電梯口處，劉益銘一出電梯口即向劉益銘表明警察身份，因
    劉益銘欲掙扎逃脫而與之發生肢體衝突，拉扯中劉益銘放置
    於隨身包內之面紙盒掉落，員警拾起檢查發現該面紙盒內藏
    有5包海洛因（合計淨重169.56公克、驗餘淨重169.51公克
    、空包裝總重16.53公克），旋即將劉益銘逮捕並帶入盧昱
    安女兒住處內盤問，經劉益銘告知上開毒品海洛因均係由樓
    下坐於車內之周晁立所提供，員警始知悉周晁立亦涉有本件
    販賣毒品犯行，斯時在樓下埋伏之員警亦已對坐在車內之周
    晁立進行盤檢而查獲；經警自劉益銘身上扣得置入行動電話
    門號0000000000號SIM卡之NOKIA廠牌黑色行動電話機具（序
    號000000000000000號）、置入行動電話門號0000000 000號
    SIM卡之NOKIA廠牌粉紅色行動電話機具（序號000000000000
    000號）各1支，及自周晁立身上扣得置入行動電話門號0000
    000000號SIM卡之NOKIA廠牌灰色行動電話機具（序號000000
    000000000號）1支。
二、案經臺中市警察局第六分局報告臺灣臺中地方法院檢察署檢
    察官偵查起訴。
    理    由
一、按被告以外之人於審判外之陳述，經當事人於審判程序同意
    作為證據，法院審酌該言詞陳述或書面陳述作成時之情況，
    認為適當者，亦得為證據；當事人、代理人或辯護人於法院
    調查證據時，知有刑事訴訟法第159條第1項不得為證據之情
    形，而未於言詞辯論終結前聲明異議，視為有前項之同意，
    刑事訴訟法第159條之5定有明文。本件下列引用之證人證言
    及書證，檢察官、被告周昱立及其辯護人於本院均不爭執其
    等證據能力（見本院卷第124、125頁），揆諸前揭說明，可
    認為同意作為證據，本院審酌該等言詞及書面證據作成時之
    情況均無何不當，均有證據能力。
二、認定犯罪事實所憑之證據及理由：
  (一)被告周晁立與劉益銘基於營利之販賣意圖，而為前揭販賣第
    一級毒品海洛因予盧昱安3次之犯罪事實，業據被告周晁立
    於本院為認罪之陳述（見本院卷第124、127頁反面），並經
    證人即共同被告劉益銘及買毒者盧昱安分別於警、偵訊及原
    審審理中證述明碓，復有共同被告劉益銘持用之門號000000
    0000號及門號0000000000號行動電話、被告周晁立持用之門
    號0000000000號行動電話、證人盧昱安持用之門號00000000
    00及門號0000000000號等行動電話間之通聯調閱查詢單及電
    信資料查詢單（見偵字第16222號卷第125至157、173至189
    頁），共同被告劉益銘駕駛車牌號碼2782-B6號搭載被告周
    晁立至被告周晁立居處即臺中縣潭子鄉○○路○段11號地下2
    樓停車場之監視器翻拍照片10張（見偵字第16222號卷第120
    至124頁）、扣案海洛因5包照片（見偵字第16222號卷第76
    至79頁），且有共同被告劉益銘所有置入行動電話門號0000
    000000號SIM卡之NOKIA廠牌黑色行動電話機具（序號000000
    000000000號）、置入行動電話門號0000000000號SIM卡之NO
    KIA廠牌粉紅色行動電話機具（序號000000000000000號）及
    被告周晁立所有置入行動電話門號0000000000號SIM卡之NOK
    IA廠牌灰色行動電話機具（序號000000000000000號）各1支
    、被告周晁立購入欲賣給盧昱安之海洛因5包扣案可資佐證
    。又扣案5包塊狀檢品，經送法務部調查局濫用藥物實驗室
    以化學呈色法、氣相層析質譜儀分析法鑑定結果：送驗塊狀
    檢品5包均含第一級第6項毒品海洛因成分，合計淨重169.56
    公克（驗餘淨重169.51公克，空包裝總重16.53公克），純
    度81.94%，純質淨重138.94公克，有該實驗室99年8月11日
    調科壹字第09923018080號鑑定書乙紙在卷足稽（見偵字第
    16222號卷第235頁）。
  (二)依被告周晁立、證人即共同被告劉益銘及買毒者盧昱安之證
    述，可知本案被告周晁立販賣海洛因予盧昱安，各次販入與
    出售價格間，分別有2萬元、2萬元、4萬5千元之差價，其係
    基於營利之販賣意圖而為毒品之提供行為，洵堪認定。
  (三)按販賣毒品之販賣行為，不以販入之後復行賣出為構成要件
    ，只要以營利為目的，將毒品購入或將毒品賣出，有一於此
    ，其犯罪行為即經完成，均不得視為未遂（最高法院67年台
    上字第2500號、68年台上字第606號判例意旨參照）。又所
    謂賣出，應以標的物已否交付為斷，苟標的物已經交付，縱
    令買賣價金尚未給付，仍應論以販賣既遂罪（最高法院89年
    度台上字第3539號判決參照）。本案被告於犯罪事實欄一(二)
    所示之販賣第一級毒品海洛因行為，雖因買毒者盧昱安賒欠
    價金而尚未收取價款，然被告周晁立既有販入後交付劉益銘
    販售之事實，且渠等係基於販賣之意思而交付第一級毒品海
    洛因予盧昱安，揆諸上開說明，仍無礙於被告販賣第一級毒
    品既遂罪之成立。另被告人於犯罪事實欄一(三)所示之販賣第
    一級毒品海洛因行為，雖係證人盧昱安配合警方撥打電話予
    劉益銘佯裝欲交易毒品，其後亦因為警查獲而未能完成交易
    ，惟被告周晁立於99年7月7日向劉益銘表示無毒品海洛因可
    供販賣，於同年7月9日向綽號「志明」之成年男子購得毒品
    海洛因提供劉益銘共同販售予盧昱安，則被告周晁立確有販
    入第一級毒品海洛因之事實，且與劉益銘基於販賣之意思同
    往盧昱安女兒住處欲交付海洛因予盧昱安，依上開說明，亦
    應認被告周晁立此次販賣第一級毒品犯行已然既遂，非屬「
    未遂」。
  (四)至被告辯護人於被告周晁立於本院審理中為全部認罪之前，
    雖曾為被告辯護稱：犯罪事實欄一(三)所示之販賣第一級毒品
    海洛因犯行部分，盧昱安係配合警方辦案，被告始對於該次
    毒品交易萌生犯意，應認係「陷害教唆」，因此所取得之證
    據資料，應不具證據能力云云。惟查，按刑事偵查技術上所
    謂之「釣魚」者，係指對於原已犯罪或具有犯罪故意之人，
    以設計引誘之方式，使其暴露犯罪事證，而加以逮捕或偵辦
    者而言。而所謂「陷害教唆」者，則指行為人原不具犯罪之
    故意，純因司法警察之設計教唆，始萌生犯意，進而實施犯
    罪構成要件之行為者而言。前者（即「釣魚」），純屬偵查
    犯罪技巧之範疇，並未違反憲法對於基本人權之保障，且於
    公共利益之維護有其必要性存在，故依「釣魚」方式所蒐集
    之證據資料，原則上非無證據能力。而後者（即「陷害教唆
    」），因係以引誘或教唆犯罪之不正當手段，使原無犯罪故
    意之人因而萌生犯意而實施犯罪行為，再進而蒐集其犯罪之
    證據而予以逮捕偵辦；其手段顯然違反憲法對於基本人權之
    保障，且已逾越偵查犯罪之必要程度，對於公共利益之維護
    並無意義，其因此所取得之證據資料，應不具有證據能力（
    最高法院95年度台上字第782號判決意旨參照）。本件犯罪
    事實欄一(三)所示之犯行，雖係證人盧昱安配合警方撥打電話
    予被告劉益銘佯裝欲交易毒品，其後亦因為警查獲而未能完
    成交易，惟該次毒品交易內容即毒品之數量、價格等係共同
    被告劉益銘與買毒者盧昱安在案發前1個月即已談妥，係因
    證人盧昱安之客戶因故無法交易而暫緩，此經證人盧昱安於
    原審證述綦詳（見原審99年10月22日審判筆錄第18、19頁）
    。是證人盧昱安於99年7月7日撥打電話予劉益銘係佯裝購買
    「半塊」海洛因，但劉益銘與被告周晁立主觀上係延續1個
    月前與盧昱安談妥毒品交易之進行，故被告周晁立原非不具
    犯罪之故意而受司法警察之設計教唆始萌生犯意，其犯罪情
    狀與「陷害教唆」並不相同，被告此次犯行仍係具有販賣毒
    品海洛因之犯罪故意，僅係因遭司法警察以設計引誘之方式
    ，致其等暴露犯罪事證，而為警逮捕移送偵辦，被告此部分
    之抗辯，即無可採。
  (五)據上所述，被告周晁立之自白，足認與事實相符，被告周晁
    立販賣第一級毒品海洛因予盧昱安3次之犯行，均堪予採信
    ，應依法論科。
三、論罪科刑之說明：
  (一)按海洛因係毒品危害防制條例第2條第2項第1款所列之第一
    級毒品，不得非法販賣、持有。核被告周晁立所為販賣第一
    級毒品3次犯行，均係犯違反毒品危害防制條例第4條第1項
    之販賣第一級毒品罪（均既遂）。公訴人認犯罪事實欄一(三)
    此部分犯行屬未遂罪，尚有誤會，然因罪名相同，原係適用
    同一法條，僅行為態樣有既遂、未遂之分，不發生變更起訴
    法條之問題，即無庸引刑事訴訟法第300條變更檢察官起訴
    之法條，併此敘明（最高法院72年度台上字第4800號、87年
    度台上字第3234號判決意旨參照）。被告販賣第一級毒品海
    洛因前持有第一級毒品海洛因之低度行為，應為販賣第一級
    毒品海洛因之高度行為所吸收，不另論罪。被告周晁立與劉
    益銘販賣第一級毒品予盧昱安3次犯行，均有犯意聯絡與行
    為分擔，均為共同正犯。
  (二)次按刑法於94年2月2日修正公布，於95年7月1日施行，已刪
    除刑法第56條連續犯之規定，本件被告係於新刑法施行後所
    犯，自無連續犯之適用。另刑法上之集合犯，係指行為之本
    質上，具有反覆、延續實行複次作為之特徵，經立法特別歸
    類，使成獨立之犯罪構成要件行為態樣，故雖有複次作為，
    仍祇成立一罪。又所稱接續犯，係指數個在同時同地或密切
    接近之時地，侵害同一法益之行為，因各舉動之獨立性極為
    薄弱，社會通念認為無法強行分開，乃將之包括視為一個行
    為之接續進行，給予單純一罪之刑法評價。此種實質上一罪
    之集合犯及接續犯，與裁判上一罪之連續犯，其相異者，係
    在於連續犯侵害同一法益之數行為，各具獨立性，客觀上並
    認為其間存有時間上之差距，乃認係出於一個概括之犯意，
    為期訴訟經濟，擬制為一罪。95年7月1日起施行之修正刑法
    ，已將連續犯及其性質類似之常業犯規定悉予刪除，考其立
    法旨趣，係因對於多次原可獨立評價之行為，僅論以一罪，
    不無鼓勵犯罪之嫌，亦與國民對於法律之感情相悖。是就集
    合犯及接續犯之觀念，於判斷時，自不能無限擴張，除仍應
    受社會通念之支配外，尤應注意其公平性、合理性，使與經
    驗法則、論理法則及比例原則等一般法律適用之原理原則相
    適合，否則即與上揭修法精神不符。本件被告先後所犯之上
    開販賣第一級毒品罪，從構成要件文義衡之，實無從認定立
    法者本即預定該犯罪之本質，必有數個同種類行為而反覆實
    行之集合犯行，故應非集合犯。是被告所為多次販賣第一級
    毒品犯行，每次行為在時間差距上可以分開，犯意各別，每
    次行為皆可獨立成罪，應予分論併罰。
  (三)再按毒品危害防制條例第4條第1項規定：「製造、運輸、販
    賣第一級毒品者，處死刑或無期徒刑；處無期徒刑者，得併
    科新臺幣二千萬元以下罰金。」其法定刑為死刑、無期徒刑
    ，別無其他自由刑之規定，刑度可謂重大。然同為販賣第一
    級毒品之人，其原因動機不一，犯罪情節未必盡同，或有大
    盤毒梟者，亦有中、小盤之分，甚或僅止於吸毒者友儕間為
    求互通有無之有償轉讓者亦有之，其販賣行為所造成危害社
    會之程度自屬有異，法律科處此類犯罪，所設之法定最低本
    刑卻同為「死刑或無期徒刑；處無期徒刑者，得併科新臺幣
    二千萬元以下罰金」，不可謂不重。於此情形，倘依其情狀
    處以有期徒刑，即足以懲儆，並可達防衛社會之目的者，自
    非不可依客觀之犯行與主觀之惡性二者加以考量其情狀，是
    否有可憫恕之處，適用刑法第59條之規定酌量減輕其刑，期
    使個案裁判之量刑，能斟酌至當，符合比例原則。被告周晁
    立販賣毒品之次數雖有3次，但販賣之對象僅1人，僅1次實
    際取得價金，不若一般大盤商動輒交易牟利數十萬元，且被
    告僅係單純販賣交易毒品，並無施用強暴、脅迫之不法手段
    ，更無以毒品為工具，藉以誘使、控制他人，以遂行進一步
    之犯罪行為，以其情節而論，其惡性相較於長期大量販賣毒
    品，甚至以毒品為工具控制、誘使他人犯罪之大毒梟而言，
    尚且危害較小，而販賣第一級毒品罪最輕本刑為無期徒刑，
    可謂情輕法重，倘亦處以上開法定低度刑期，不免過苛，且
    無從與大毒梟之惡行有所區隔，衡其犯罪情狀在客觀上非無
    可憫恕之處，爰依刑法第59條之規定，對被告周晁立所犯3
    次販賣第一級毒品之犯行，均減輕其刑
  (四)原審法院因認被告之罪證明確，依據上開理由，復審酌被告
    販賣毒品犯罪所生之危害，販賣之毒品數量不少，暨其犯罪
    之動機、目的、手段，犯後坦承犯行，知所悔悟之態度等一
    切情狀，分別量處如主文所示之刑，主刑部分定應執行有期
    徒刑17年6月，以資懲儆。並說明檢察官對被告周晁立具體
    求處有期徒刑22年過重，又檢察官以被告周晁立平日並無正
    當工作，以販賣毒品維生，係懶惰成習而犯罪，請求依刑法
    第90條第1項規定，諭知刑前強制工作等語，惟查被告周晁
    立上開3次販賣第一級毒品海洛因之犯行，其販賣對象均為
    證人盧昱安，且僅取得第1次販賣之價金15萬元，據其陳稱
    所得利潤僅1萬元，尚非鉅額，是依本件交易毒品取得之金
    額以觀，尚難認被告周晁立係恃販毒維生，且有犯罪習慣或
    懶惰成習而販毒，認所宣告之刑已足收懲儆之效，無必要令
    被告周晁立入勞動處所施以強制工作。並說明扣案之第一級
    毒品海洛因5包（驗餘淨重169.51公克、空包裝總重16.53公
    克）、扣案之被告或共同被告所有之NOKIA廠牌黑色行動電
    話機具（序號000000000000000號，含門號0000000000號SIM
    卡1枚）、NOKIA廠牌粉紅色行動電話機具（序號000000000
    000000號，含門號0000000000號SIM卡1枚）及NOKIA廠牌灰
    色行動電話機具（序號000000000000000號，含門號0000000
    000號SIM卡1枚）暨未扣案之販賣毒品所得15萬元，應依毒
    品危害防制條例第18條第1項前段、第19條第1項之規定，分
    別於各該主刑項下諭知如附表二編號一至三所示之相關沒收
    從刑。並說明扣案被告周晁立所有置入行動電話門號000000
    00 00號SIM卡之ANYCALL廠牌黑色行動電話機具（序號00000
    000000000/2號），與本件犯行無涉，不予宣告沒收。又被
    告販賣並交付予盧昱安之第一級毒品海洛因8包（合計淨重
    70.75公克、驗餘淨重70.58公克，空包裝總重2.70公克，見
    偵字第16222號卷第220頁法務部調查局濫用藥物實驗室鑑定
    書），既已因販賣而交付予證人盧昱安，應於盧昱安所犯另
    案販賣毒品案件中諭知沒收（最高法院97年度台上字第2780
    號判決意旨參照），爰不予本案為沒收之宣告。經核原判決
    認事用法均無違誤，量刑亦屬妥適。被告上訴指摘原審判刑
    太重，惟並未提出任何有利之事證，其上訴為無理由；檢察
    官因認原審量刑太輕，而提起上訴，惟查原審已審酌被告犯
    罪之一切情狀，量刑妥適，檢察官上訴亦無理由，均應予以
    駁回。
四、據上論斷，應依刑事訴訟法第368條，判決如主文。
本案經檢察官姜麗儒到庭執行職務。
中    華    民    國  100    年    3    月    31    日
            刑事第十一庭  審判長法  官  郭  同  奇
                                法  官  洪  曉  能
                                法  官  許  冰  芬
以上正本證明與原本無異。
如不服本判決應於收受送達後10日內向本院提出上訴書狀，其未
敘述上訴理由者，並得於提起上訴後10日內向本院補提理由書（
均須按他造當事人之人數附繕本）「切勿逕送上級法院」。
                                書記官  賴  成  育
中    華    民    國  100    年    3    月    31    日
附表一：（共同被告劉益銘部分，原審有罪判決已確定）
┌──┬─────┬────────┬─────────────────────┐
│編號│犯罪事實  │罪名、主刑科刑  │從  刑                                    │
├──┼─────┼────────┼─────────────────────┤
│ 一 │如犯罪事實│劉益銘共同販賣第│未扣案之販賣第一級毒品所得新臺幣拾伍萬元沒│
│    │欄一(一)所示│一級毒品，累犯，│收之，如全部或一部不能沒收時，以其與周晁立│
│    │          │處有期徒刑肆年貳│之財產連帶抵償之；扣案之NOKIA廠牌粉紅色行 │
│    │          │月。            │動電話機具（序號000000000000000號，含門號 │
│    │          │                │0000000000號SIM卡壹枚）及NOKIA廠牌灰色行動│
│    │          │                │電話機具（序號000000000000000號，含門號098│
│    │          │                │0000000號SIM卡壹枚）各壹支均沒收。        │
├──┼─────┼────────┼─────────────────────┤
│ 二 │如犯罪事實│劉益銘共同販賣第│扣案之NOKIA廠牌粉紅色行動電話機具（序號358│
│    │欄一(二)所示│一級毒品，累犯，│000000000000號，含門號0000000000號SIM卡壹 │
│    │          │處有期徒刑肆年陸│枚）及NOKIA廠牌灰色行動電話機具（序號35574│
│    │          │月。            │0000000000號，含門號0000000000號SIM卡壹枚 │
│    │          │                │）各壹支均沒收。                          │
├──┼─────┼────────┼─────────────────────┤
│ 三 │如犯罪事實│劉益銘共同販賣第│扣案之第一級毒品海洛因伍包（驗餘淨重壹陸玖│
│    │欄一(三)所示│一級毒品，累犯，│點伍壹公克、空包裝總重壹陸點伍公克）均沒│
│    │          │處有期徒刑肆年拾│收銷燬之；扣案之NOKIA廠牌黑色行動電話機具 │
│    │          │月。            │（序號000000000000000號，含門號0000000000 │
│    │          │                │號SIM卡壹枚）、NOKIA廠牌粉紅色行動電話機具│
│    │          │                │（序號000000000000000號，含門號0000000000 │
│    │          │                │號SIM卡壹枚）及NOKIA廠牌灰色行動電話機具（│
│    │          │                │序號000000000000000號，含門號0000000000號 │
│    │          │                │SIM卡壹枚）各壹支均沒收。                 │
└──┴─────┴────────┴─────────────────────┘
附表二：（被告周晁立部分）
┌──┬─────┬────────┬─────────────────────┐
│編號│犯罪事實  │罪名、主刑科刑  │從  刑                                    │
├──┼─────┼────────┼─────────────────────┤
│ 一 │如犯罪事實│周晁立共同販賣第│未扣案之販賣第一級毒品所得新臺幣拾伍萬元沒│
│    │欄一(一)所示│一級毒品，處有期│收之，如全部或一部不能沒收時，以其與劉益銘│
│    │          │徒刑拾伍年肆月。│之財產連帶抵償之；扣案之NOKIA廠牌粉紅色行 │
│    │          │                │動電話機具（序號000000000000000號，含門號 │
│    │          │                │0000000000號SIM卡壹枚）及NOKIA廠牌灰色行動│
│    │          │                │電話機具（序號000000000000000號，含門號098│
│    │          │                │0000000號SIM卡壹枚）各壹支均沒收。        │
├──┼─────┼────────┼─────────────────────┤
│ 二 │如犯罪事實│周晁立共同販賣第│扣案之NOKIA廠牌粉紅色行動電話機具（序號358│
│    │欄一(二)所示│一級毒品，處有期│000000000000號，含門號0000000000號SIM卡壹 │
│    │          │徒刑拾伍年陸月。│枚）及NOKIA廠牌灰色行動電話機具（序號35574│
│    │          │                │0000000000號，含門號0000000000號SIM卡壹枚 │
│    │          │                │）各壹支均沒收。                          │
├──┼─────┼────────┼─────────────────────┤
│ 三 │如犯罪事實│周晁立共同販賣第│扣案之第一級毒品海洛因伍包（驗餘淨重壹陸玖│
│    │欄一(三)所示│一級毒品，處有期│點伍壹公克、空包裝總重壹陸點伍公克）均沒│
│    │          │徒刑拾伍年拾月。│收銷燬之；扣案之NOKIA廠牌黑色行動電話機具 │
│    │          │                │（序號000000000000000號，含門號0000000000 │
│    │          │                │號SIM卡壹枚）、NOKIA廠牌粉紅色行動電話機具│
│    │          │                │（序號000000000000000號，含門號0000000000 │
│    │          │                │號SIM卡壹枚）及NOKIA廠牌灰色行動電話機具（│
│    │          │                │序號000000000000000號，含門號0000000000號 │
│    │          │                │SIM卡壹枚）各壹支均沒收。                 │
└──┴─────┴────────┴─────────────────────┘